【裁判字號】    92,易緝,220
【裁判日期】    920930
【裁判案由】    竊盜
【裁判全文】
臺灣高雄地方法院刑事判決                        九十二年度易緝字第二二號
    公  訴  人  臺灣高雄地方法院檢察署檢察官
    被      告  丙○○
右列被告因竊盜案件，經檢察官提起公訴（九十年度偵緝字第一二二三號），本院判
決如左：
    主  文
丙○○竊盜，處拘役貳拾日，如易科罰金，以參佰元折算壹日。
    事  實
一、丙○○意圖為自己不法之所有，於民國（下同）八十九年四月十七日晚間七、八
    時許，在設於高雄縣大寮鄉○○路○段一八○之一號，甲○○所經營之心動檳榔
    攤內，竊取甲○○所有之前開檳榔攤鑰匙乙支。嗣丙○○於翌日凌晨四時許，持
    該鑰匙及斧頭乙把欲侵入前開檳榔攤時，因觸動保全系統警鈴大響，丙○○惟恐
    被人發覺，乃迅即逃離現場，惟仍將前開鑰匙及斧頭遺留現場，嗣始為警循線查
    獲。
二、案經高雄縣政府警察局林園分局移送臺灣高雄地方法院檢察署檢察官偵查起訴。
    理  由
一、訊據被告對於右揭竊盜犯行供承不諱，復有其遺留於竊盜現場之斧頭乙把扣案，
    及前開鑰匙之贓物認領收據附於警訊可稽，事證明確，被告犯行洵堪認定。
二、核被告所為，係犯刑法第三百二十條第一項之普通竊盜罪。按「犯罪事實應依證
    據認定之，無證據不得認定犯罪事實。」，刑事訴訟法第一百五十四條第二項定
    有明文；又「認定事實所憑之證據，固不以直接證據為限，間接證據亦應包含在
    內，惟採用間接證據時，必其所成立之證據，在直接關係上，雖僅足以證明他項
    事實，而由此他項事實，本於推理之作用足以證明待證事實者，方為合法，若憑
    空之推想，並非間接證據。」，最高法院三十二年上字第六七號判例可資參照。
    本件公訴人雖另認被告持前開可供兇器使用之鐵製斧頭侵入被害人甲○○所經營
    之心動檳榔攤，係擬竊取該檳榔攤所陳列投幣式卡拉ＯＫ機具之硬幣，惟因觸動
    防盜器始未得逞，乃認被告另涉犯刑法第三百二十一條第一項第三款、第二項之
    加重竊盜罪嫌，然此業為被告堅詞否認，並辯稱伊侵入檳榔攤是要砸店等語。查
    持可供兇器使用之物品侵入他人所經營之檳榔攤，原因眾多，非必只係出於竊盜
    之意圖，況且，被告甲○○認被告侵入其所經營之檳榔攤，係意在竊取卡拉ＯＫ
    機具之硬幣，乃出於其個人推測，此由其於警詢陳稱：「因我店內有擺設投幣式
    卡拉ＯＫ，客人每唱一首歌需投幣新台幣貳拾元，我想他（指被告）是要以鎖匙
    及鐵鎚打開投幣式卡拉ＯＫ竊取金錢。」等語，即可得知。而被告侵入前開檳榔
    攤是否意在竊取金錢，既係出於被害人甲○○個人之臆測，有如前述，揆諸上揭
    判例所示，被害人甲○○此部分之陳述，自不得以之為認定被告有無竊盜犯意之
    證據，此外，公訴人復未提出其他證據以供本院查明被告確有此竊盜犯行，是依
    諸前開刑事訴訟法第一百五十四條第二項之規定，自難認定被告有此部分公訴人
    所指之竊盜犯行，惟因公訴人認此部分與上開論罪部分，有連續犯之裁判上一罪
    關係，爰不另為無罪判決之諭知。茲審酌被告犯罪所造成之損害尚屬輕微，且其
    犯後坦承犯行，在庭態度尚佳等一切情狀，量處如主文所示之刑。
三、又被告犯本件竊盜罪後裁判前，刑法第四十一條第一項關於自由刑得易科罰金之
    規定，業已於九十年一月十日修正公布，並於同月十二日生效施行，其修正後規
    定為「犯最重本刑為五年以下有期徒刑之罪，而受六月以下有期徒刑或拘役之宣
    告，因身體、教育、職業或家庭之關係或其他正當事由，執行顯有困難者，得以
    一元以上三元以下折算一日，易科罰金。但確因不執行所宣告之刑，難收矯正之
    效，或難以維持法秩序者，不在此限。併合處罰之數罪，均有前項情形，其應執
    行之刑逾六月者，亦同。」，而與舊法所規定之「犯最重本刑為三年以下有期徒
    刑之罪，而受六月以下有期徒刑或拘役之宣告，因身體、教育、職業或家庭之關
    係，執行顯有困難者，得以一元以上三元以下折算一日，易科罰金。」，經比較
    結果，應以新法有利於被告，是依刑法第二條第一項前段之規定，本件自應適用
    最有利於被告之新法，即修正後之刑法第四十一條第一項之規定，諭知易科罰金
    之折算標準。
四、再扣案斧頭乙把，並非被告犯本件竊盜罪所用之物，是本院自不為沒收之諭知，
    附此敘明。
據上論斷，應依刑事訴訟法第二百九十九條第一項前段，刑法第二條第一項前段、第
三百二十條第一項、修正後刑法第四十一條第一項，罰金罰鍰提高標準條例第一條前
段、第二條，判決如主文。
本案經檢察官乙○○到庭執行職務。
中      華      民      國    九十二    年      九      月     三十     日
                                  臺灣高雄地方法院刑事第十二庭
                                      審判長法  官  徐  美  麗
                                            法  官  廖  純  卿
                                            法  官  鄭  詠  仁
右正本證明與原本無異。
如不服本判決，應於判決送達後十日內，向本院提出上訴狀。
                                            書記官  盧  雅  婷
中      華      民      國    九十二    年      九      月     三十     日
附錄犯罪法條：
刑法第三百二十條第一項
意圖為自己或第三人不法之所有，而竊取他人之動產者，為竊盜罪，處五
年以下有期徒刑、拘役或五百元以下罰金。


司法院資訊處製作；財團法人民間司法改革基金會備份。
